【裁判字號】    99,易,2211
【裁判日期】    990831
【裁判案由】    毒品危害防制條例
【裁判全文】
臺灣臺北地方法院刑事判決              99年度易字第2211號
公  訴  人  臺灣臺北地方法院檢察署檢察官
被      告  甲○○
上列被告因毒品危害防制條例案件，經檢察官提起公訴（99年度
毒偵字第2428號），本院判決如下：
    主  文
甲○○施用第二級毒品，累犯，處有期徒刑陸月，如易科罰金，
以新臺幣壹仟元折算壹日。
    事  實
一、甲○○前於民國94年因施用毒品案件，經本院95年度毒聲字
    第55號裁定令入勒戒處所施以觀察勒戒後，認其有繼續施用
    毒品傾向，本院再以95年度毒聲字第536號裁定令入戒治處
    所施以強制戒治，屆滿6個月後，經該所評估認無繼續強制
    戒治必要，於96年7月2日停止戒治而執行完畢，並經臺灣臺
    北地方法院檢察署檢察官96年度戒毒偵字第139號為不起訴
    處分確定。其嗣又於96、97年間因違反毒品危害防制條例案
    件，經本院於97年3月17日以97年度易字第158號判處有期徒
    刑3月確定、於97年5月26日以97年度易字第708號判處有期
    徒刑3月確定，及於97年6月16日以97年度易字第1275號判處
    有期徒刑4月確定。三罪合併定應執行有期徒刑9月，於98年
    1月10日縮刑期滿執行完畢。又於99年間因違反毒品危害防
    制條例案件，經本院於99年2月6日以99年度簡字第91號判處
    有期徒刑5月確定（現執行中，此部分不構成累犯）。竟仍
    不知悔改，復基於施用第二級毒品之犯意，於99年6月17日1
    5時許，在臺北市○○街附近公廁內，施用第二級毒品甲基
    安非他命1次。嗣於99年6月19日11時40分許，在臺北市○○
    區○○路74巷5號5樓之2為警查，並扣得其所有供施用安非
    命吸食器1組。
二、案經臺北市政府警察局信義分局報告臺灣臺北地方法院檢察
    署檢察官偵查起訴。
    理  由
一、上揭犯罪事實，業據被告甲○○於警詢、偵查及本院審理時
    坦承不諱，且被告於上揭時、地，為警查獲接受採尿後，經
    警送驗結果，呈甲基安非他命類陽性反應，有經被告親自簽
    署確認之應受尿液採驗人尿液檢體採集送驗紀錄表、臺灣尖
    端先進生技醫藥股份有限公司於99年6月30日出具之濫用藥
    物檢驗報告（參毒偵卷第61-62頁）在卷可稽。此外，並有
    吸食器1組扣案可資佐證。按安非他命經施用進入人體後，
    經人體代謝作用，約70%於24小時內自尿中排出，約90%於96
    小時內自尿中排出，最長可能不會超過4日（行政院衛生署
    藥物食品檢驗局81年2月8日（81）藥檢壹字第00 1156號函
    參照）。本件被告於前開時間經採集尿液送驗結果，既呈甲
    基安非他命陽性反應，自足徵被告確有施用第二級毒品甲基
    安非他命之行為。是被告前開出於任意性之自白，核與事實
    相符，而可採信。被告前於94年因施用毒品案件，經本院95
    年度毒聲字第55號裁定令入勒戒處所施以觀察勒戒後，認其
    有繼續施用毒品傾向，經本院再以95年度毒聲字第536號裁
    定令入戒治處所施以強制戒治，屆滿6個月後，經該所評估
    認無繼續強制戒治必要，於96年7月2日停止戒治而執行完畢
    ，並經臺灣臺北地方法院檢察署檢察官96年度戒毒偵字第13
    9號為不起訴處分確定。其嗣又於96、97年間因違反毒品危
    害防制條例案件，經本院以97年度易字第158號判處有期徒
    刑3月確定、以97年度易字第708號判處有期徒刑3月確定，
    以97年度易字第1275號判處有期徒刑4月確定。又於99年間
    因違反毒品危害防制條例案件，經本院以99年度簡字第91號
    判處有期徒刑5月確定，此有臺灣高等法院被告前案紀錄表
    在卷可稽。其又犯本件施用第二級毒品罪，自應依法論科。
二、按甲基安非他命屬毒品危害防制條例第2條第2項第2款所規
    定之第二級毒品。是核被告所為，係犯毒品危害防制條例第
    10條第2項之施用第二級毒品罪。其施用第二級毒品甲基安
    非他命時，持有第二級毒品甲基安非他命之低度行為，為其
    施用之高度行為所吸收，不另論罪。被告於96、97年間因違
    反毒品危害防制條例案件，經本院於97年3月17日以97年度
    易字第158號判處有期徒刑3月確定、於97年5月26日以97年
    度易字第708號判處有期徒刑3月確定，及於97年6月16日以9
    7年度易字第1275號判處有期徒刑4月確定。三罪合併定應執
    行有期徒刑9月，於98年1月10日縮刑期滿執行完畢，此有前
    開紀錄表在卷可按，其於受有期徒刑之執行完畢，5年內故
    意再犯本件有期徒刑以上之罪，應依刑法第47條第1項規定
    ，論以累犯，並加重其刑。爰審酌被告已因施用毒品案件，
    而接受觀察勒戒及科刑、執行，竟再犯本件施用毒品罪，參
    酌施用毒品係屬自戕行為，以及被告犯後坦承犯行之態度等
    一切情狀，量處如主文所示之刑，併諭知易科罰金之折算標
    準。扣案之吸食器1組，為被告所有，供犯本罪所用之物，
    業據被告供明在案，爰併依刑法第38條第1項第2款規定，宣
    告沒收之。
據上論斷，應依刑事訴訟法第284條之1、第299條第1項前段，毒
品危害防制條例第10條第2項，刑法第11條前段、第47條第1項、
第41條第1項前段、第38條第1項第2款，判決如主文。
本案經檢察官蔡彥守到庭執行職務
中    華    民    國    99    年    8     月    31    日
                  刑事第四庭  法  官   李桂英
上正本證明與原本無異。
如不服本判決應於收受送達後10日內向本院提出上訴書狀，並應
敘述具體理由；其未敘述上訴理由者，應於上訴期間屆滿後20日
內向本院補提理由書（均須按他造當事人之人數附繕）「切勿逕
送上級法院」。
                               書記官  嚴君珮
中    華    民    國    99    年    8     月    31    日
附錄本案論罪科刑法條全文
毒品危害防制條例第10條
施用第一級毒品者，處 6 月以上 5 年以下有期徒刑。
施用第二級毒品者，處 3 年以下有期徒刑。

司法院資訊處製作；財團法人民間司法改革基金會備份。
